# 请教各位高手，关于股权处置的问题！

提问人：微笑的地雷 时间：2010-12-30 11:08:00
请教各位高手一个问题，是我目前遇到的一个财务问题。 A公司是我方的全资子公司，A公司100%持有一个项目公司B公司，现A公司将持有的B公司100%股权转让给C公司（C公司是独立第三方）。
背景： 1 ）B公司账面记应收A公司往来款 700 万，而A公司账面记应付B公司为 750 万，有 50 万差异。 2 ）B公司注册资本为5700 万，A公司对B公司长期股权投资账面值 5700 万。 3 ）A公司与C公司签订股权转让框架协议，确认B公司主要资产为一宗土地使用权，双方同意按 5600 万评估，另外B公司净资产中应收账款由A公司、B公司及C公司另行签订债权债务转让即抵销协议。
4 ）评估后签订股权转让协议，明确B公司评估的净资产为 6300 万，其中应收A公司 700 万另行签订债权债务转让抵消协议，C公司实际需要支付A公司股权转让款为扣除 700 万之后的 5600 万。
请问A公司应如何做会计分录？

回答人：chenyiwei
你先把交易过程梳理一下，尤其是该债权债务的转让抵销具体如何操作。相信梳理清楚之后也就明确了会计分录应当如何做。

回答人：chenyiwei
回复 板凳 微笑的地雷 的帖子 1 、A帐面上原有应付B公司 750 万，与确认的债务余额 700 万之间的差额 50 万，查明原因后根据具体情况作出处理。 2 、A公司帐面原有应付B公司 700 万，通过变更债权人转为对C公司的债务；通过股权转让款形成应收C公司 700 万，再把应收、应付两者对销结平即可。

提问人：zcw75228 时间：2012-06-10 10:48:04
回复 chenyiwei 的帖子
有个企业处置子公司，通过交易所整体转让，交易所出具的交易凭证上成交价 870 万，企业实际收到 270 万， 600 万通过债务重组协议，对方不予支付。 270 万中的 130 万又退回给对方，实际确认投资收益 140 万。确认投资收益时，是按照 140 万确认还是 870 万都要确认啊？谢谢！

回答人：chenyiwei
请把差异原因说详细些以便于具体分析。